Inventaris van de archieven van het Departement voor Hervormde en andere Erediensten behalve de Rooms-Katholieke, 1815-1870
Nationaal Archief, Den Haag
- Buiten verbaal gehouden stukken, C.
  - Hervormde Kerk, C.1
    - Financiële aangelegenheden, C.1.2
      - Stukken betreffende een onderzoek naar geestelijke goederen, behorende aan de Hervormde Kerk., 1849-1852, 1862; 1714; 1 dossier
        Deze correspondentie is een gevolg van de circulaire d.d. 22 mei 1849, nr. 17, over misbruiken in het beheer der geestelijke goederen, waarover de synode had geklaagd bij missive d.d. 28 augustus 1848.
      - Stukken betreffende het inventariseren der pastorie- en kosteriegoederen ter voorkoming van vermindering, verlies of nadeel., 1827-1865; 1715; 1 dossier
        Deze correspondentie is een gevolg van het hierbij aanwezige Koninklijk Besluit d.d. 12 december 1827 nr. 45. Hierbij zeer uitvoerige desbetreffende memories.
      - Stukken over de voldoening van korenlasten en andere 'praestanda' ten behoeve van predikanten, kosters en schoolmeesters met lijst., 1809-1810 en 1834 - 1862; 1716; 1 pak
        Deze verzameling is gevormd in verband met de daarover ingebrachte bezwaren bij de Tweede Kamer in 1860.
        Aanwezig zijn stukken betreffende:
        De afschaffing in 1809 en 1810.
        De ontheffing der ingezetenen in Overijssel, 1842-1860.
        De voorziening der inkomsten van de predikant te Tubbergen, wegens weigering der rooms-katholieke landbouwers om het verschuldigde miskoren te voldoen, 1834-1862.
        De voorziening der inkomsten van de predikant te Haaksbergen, wegens weigering der rooms-katholieke landbouwers om het verschuldigde miskoren te voldoen, 1862.
        De verhoging van het traktement van de onderwijzer, koster en voorzanger te Ommen wegens het niet betalen der zogenaamde kostersrogge, 1838-1842.
        De voldoening der praestanda in Drenthe, 1843-1860.
      - Stukken betreffende het geven van toelagen aan kosters en schoolmeesters., 1861-1865; 1717; 1 pak
        1. Hierbij een uitvoerige nota omtrent die toelagen van 1594 af.
        2. Deze stukken ontbreken.
      - Staten van inkomsten uit pastorie- en kosteriegoederen in Friesland, Drenthe en Gelderland., 1834-1869; 1718; 1 pak
      - Stukken betreffende de kerkelijke floreenbelasting in Friesland en de opheffing van de collatierechten der floreenplichtigen., 1871-1874; 1718A; 1 dossier
        1. Afkomstig van het Departement van Justitie, 2 september 1946.
        2. Zie ook inv.nr. 1665.
      - Staat, houdende opgaven betrekkelijk de vicarie- en andere geestelijke goederen in de provincie Gelderland, ingezonden door het Provinciaal college van Toezicht., 1849; 1719; 1 omslag
      - 'Bildt-questie.' Stukken betreffende de geschillen tussen de kerkelijke gemeenten in het Bildt en de meiers aldaar over de betaling van predikants- en kosterstraktementen te St. Anna-, St. Jacobi- en L.-Vrouwenparochie., 1864-1870; 1720; 1 pak
      - Stukken betreffende het beheer der bonificiale of geestelijke goederen te Bolsward., 1841-1856; 1721; 1 dossier
      - Stukken over de betaling van traktement voor organist en koster te Denekamp uit de opbrengst der vicariegoederen aldaar., 1848-1850; 1722; 1 dossier
      - Stukken betreffende de betaling van traktementen aan predikant en schoolmeester te Haaften uit de kapittelgoederen aldaar., 1846-1864; 1723; 1 bundel
        De stukken over 1852 en 1853 zijn uitgeleend geweest aan het Departement van Binnenlandse Zaken (zie lijst); deze verzameling is aangevuld met de nog nà 1853 over deze zaak gewisselde stukken. Hierbij een verzameling afschriften en gedrukte rapporten, brochures, kerkelijke kranten enz. 1847-1850 gemerkt: 'omslag 109'.
      - Stukken betreffende een uitkering aan de hervormde predikant te Heumen uit de vicarie de Guldekamer, gevestigd in de St. Geertruidakerk te Nijmegen., 1853-1855; 1724; 1 dossier
        Het beheer dier vicariegoederen was bij proces-verbaal d.d. 7 maart 1853 aan het Bestuur der Domeinen overgegaan.
      - Stukken betreffende de betaling van het predikantstraktement uit de opbrengst der vicariegoederen van Hurwenen., 1855-1856, 1865, 1867; 1725; 1 bundel
        Het beheer dier vicariegoederen was bij Koninklijk Besluit d.d. 18 november 1854, nr. 64, aan het Bestuur der Domeinen overgegaan. Voorin een memorie betreffende die vicariegoederen.
      - Stukken betreffende de geestelijke goederen en predikantstraktementen te Kampen., 1866-1870; 1726; 1 pak
        Deze stukken zijn in 1874 uitgeleend geweest aan de Afdeling Domeinen van het Departement van Financiën.
      - Stukken betreffende het verlenen van subsidie tot de bouw van de Boven- of St. Nicolaaskerk te Kampen., 1866-1870; 1727; 1 omslag
      - Stukken betreffende de onenigheden in de Hervormde Gemeente te Leiden over de administratie der kerkelijke goederen aldaar., 1859-1863; 1728; 1 dossier
        Voorin verschillende desbetreffende brochures, kranten enz. 1861-1865. Hierbij: retroacta van 1820 en 1821.
      - Stukken betreffende het verlenen van subsidie aan de kerkelijke gemeente te Rotterdam tot opbouw van een nieuwe kerk en pastorie en verhoging van het predikantstraktement op grond, dat de geestelijke goederen aldaar aan het Domein waren overgegaan., 1853-1867; 1729; 1 bundel
        Het beheer der geestelijke goederen was krachtens vonnis van de arrondissementsrechtbank te Tiel d.d. 9 april 1852 van de heer van Rossum aan het Bestuur der Domeinen overgegaan. Voorin een Weekblad van het Regt d.d. 10 juli 1865, nr. 1702, houdende een vonnis van de Hoge Raad inzake het beheer, eigendom, domeinbestuur en verkoop van kerkelijke goederen van Rossum.
      - Stukken betreffende de uitkering aan de predikant te Tricht uit de opbrengst van de vicariegoederen aldaar., 1856; 1730; 1 omslag
      - Stukken betreffende de betaling door het Bestuur der Domeinen aan het kerkelijk bestuur te Varsseveld van de inkomsten der vicarieën St. Anne en Beate Mariae Virginis, vulgo St. Antonii, gevestigd in de kerk aldaar., 1857-1858; 1731; 1 omslag
      - Stukken betreffende de vicariegoederen en de kerk- en predikantsinkomsten te IJzendoorn., 1840-1842, 1862 - 1863; 1732; 1 dossier
        Op het laatste stuk staat: 'bijvoegen bij de papieren van IJzendoorn. Hoofdcommies Sp.'. Voorin een nota betreffende die vicariegoederen in de 17de en 18de eeuw.
      - Stukken betreffende het verlenen van toelagen aan nieuw-benoemde kosters, wegens het niet meer verstrekken van uitkeringen uit de inkomsten der Neder-Betuwse vicariegoederen., 1845-1855; 1733; 1 pak
        Deze toelagen mochten volgens Koninklijk Besluit d.d. 21 juli 1835 slechts worden verstrekt aan personen, die vóór die datum waren aangesteld.
      - Stukken betreffende het aanvaarden van legaten enz. door kerkelijke instellingen., 1856-1869; 1734; 1 pak
        Hierbij aantekeningen uit en afschriften van desbetreffende besluiten over 1812-1860 en een staat van de verzoeken om machtiging tot het aannemen van erfenissen en legaten over 1846-1858.
      - Stukken omtrent verzoeken om afschrijving of verkoop van inschrijvingen op het grootboek der Nationale Schuld door kerkelijke instellingen., 1854-1870; 1735; 1 bundel
        Hierbij enige afschriften van besluiten d.d. 1851 omtrent het verwisselen van certificaten van Nationale Schuld in inschrijvingen op een der grootboeken van de Nationale Schuld en correspondentie tussen de Departementen van Eredienst, Binnenlandse Zaken en Financiën over de voorschriften omtrent het aanvaarden van schenkingen enz. en het aan- en verkopen van kerkelijke fondsen enz. door kerkelijke instellingen, benevens twee nummers van De Nederlander, houdende artikelen naar aanleiding van de Armenwet d.d. 28 juni 1854.
      - Stukken betreffende het verlenen van kinder-, school- en academiegelden., 1816-1870; 1736-1737; 2 pakken
        - 1816 - 1864, 1736
          Hierbij een omslag met desbetreffende nota's en aantekeningen.
        - 1865 - 1870, 1737
        - Stukken betreffende het in 1816 vastgesteld formulier van attest voor schoolgeld voor predikantszonen en de op grond van niet nagekomen formaliteiten afgewezen verzoeken om schoolgeld. 1818-1870, 1737A; 1 pak
      - Attesten, afgegeven voor predikantszonen ter bekoming van academiegeld, 'waarop geen betaling heeft kunnen volgen'., 1863-1864; 1738; 1 omslag
        Hierbij slechts één stuk met agendanummer. Op de agenda staat daar achter 'compt.'. Waarschijnlijk zullen deze stukken bij de Afdeling Comptabiliteit afzonderlijk zijn gehouden.
      - Afwijzende beschikkingen op verzoeken van predikanten of hunne weduwen om toelagen, gratificaties enz., 1858-1870; 1739; 1 pak
      - Stukken betreffende het verlenen van subsidie uit kerkelijke fondsen voor doeleinden, niet direct van kerkelijk belang, als aanleg van wegen, oprichting ener bewaarschool, aankoop van een opslagplaats en de bouw van een geneesheerswoning., 1854-1864; 1740; 1 pak
      - Stukken betreffende het verlenen van vrijdom van grondbelasting voor kerkelijke gebouwen., 1839-1862; 1741; 1 pak
      - Stukken betreffende vrijstelling van briefport voor kerkelijke besturen, 1808., 1814-1870; 1742; 1 pak
      - Stukken betreffende de subsidie voor reparatie en onderhoud van de Grote of Parochiale Kerk en de toren te Breda., 1817-1818; 1743; 1 omslag
      - Stukken betreffende de wijze van afdoening der vorderingen van de schuldeisers in de ten behoeve der Grote of Lieve-Vrouwenkerk en de aalmoezeniersarmen te Breda in het jaar 1771 aangegane tontinaire geldlening, groot f. 125.000,--., 1819-1832; 1744; 1 dossier
        De betalingen, uit deze lening voortspruitende, waren sedert 24 februari 1794 achterstallig.
      - Stukken betreffende de ingebruikstelling, inrichting en het onderhoud van de voormalige Augustijnenkerk te Brussel voor de Hervormde Eredienst en de aan dat gebouw te geven bestemming nà 1863, met lijst., 1816-1828, 1863 - 1868, 1872; 1745; 1 pak
      - Stukken betreffende de overdracht van de St. Janskerk te 's-Hertogenbosch door de Hervormde Gemeente aan de Rooms-Katholieke Gemeente aldaar tegen een uitkering van f. 60.000,-- en de verrekening daarvan., 1817; 1746; 1 dossier
      - Stukken betreffende subsidies aan kerkelijke gemeenten in de provincie Groningen tot stichting en onderhoud van kerkelijke gebouwen., 1816-1868, 1872; 1747-1748; 2 pakken
        - Algemeen, 1818 - 1828, 1747
          Hierbij een 'overzicht nopens 37 gemeenten in Groningen betrekkelijk subsidie', samengesteld uit de desbetreffende rapporten d.d. 1826-1828.
        - Delfzijl, 1816-1830 Heveskes, 1866 Obergum, 1862, 1748
          Ten Boer, 1862
          Thesinge, 1862-1866
          Wittewierum, 1857-1872
      - 'Thesaurie des Konings.' Stukken, houdende de beschikkingen op adressen om subsidie uit 's konings bijzondere fondsen., 1859-1870; 1749; 1 pak
      - Lijsten van afgegeven mandaten wegens kosten van de Hervormde Synode en de synodale commissie., 1823-1870; 1750; 1 pak
    - Armenzorg en weldadigheid, C.1.3
      - Stukken betreffende de regeling der hervormde en Israëlitische belangen in de koloniën der Maatschappij van Weldadigheid te Ommerschans, Veenhuizen en Willemsoord, met lijst., 1823-1869; 1751; 1 pak
      - Correspondentie tussen de secretaris en adviseur en de voorzitter der Maatschappij tot Bevordering van de Welstand door Ondersteuning of Voorlichting, betreffende die maatschappij, met reglement, verslag en ledenlijsten., 1822-1829; 1752; 1 pak
      - Stukken betreffende de leniging van de nood, ontstaan door de dijkbreuk in de landen tussen Maas en Waal., 1861-1862; 1753; 1 dossier
    - Kerkelijke plechtigheden, C.1.4
      - Stukken betreffende de godsdienstige viering der overwinning van Waterloo., 1816-1831; 1754; 1 omslag
        Deze stukken zijn bijeen verzameld in verband met het plan tot intrekking dier besluiten in 1865. Bij missive d.d. 15 juni 1865, nr. 15/2286, rapporteerde de minister aan de koning, dat hij de intrekking van die besluiten 'zeer onstaatkundig achtte'.
      - Stukken betreffende de doopplechtigheid van Wilhelmina Maria Sophia Louisa, prinses der Nederlanden., 1824; 1755; 1 dossier
      - Stukken betreffende de doopplechtigheid van Wilhelmina Frederika Alexandrina Anna Louisa, prinses der Nederlanden., 1828; 1756; 1 dossier
      - Stukken betreffende de doopplechtigheid van Willem Frederik Karel Nicolaas, prins der Nederlanden., 1833; 1757; 1 dossier
      - Stukken betreffende de doopplechtigheid van Willem Nicolaas Alexander Frederik Karel Hendrik, prins van Oranje., 1840; 1758; 1 dossier
      - Stukken betreffende de doopplechtigheid van Wilhelmina Frederika Anna Elisabet Maria Louisa, prinses der Nederlanden., 1841; 1759; 1 dossier
      - Stukken betreffende de doopplechtigheid van Willem Frederik Maurits Alexander Hendrik Karel, prins der Nederlanden., 1843; 1760; 1 dossier
      - Stukken betreffende het houden van gebeden voor de leden van het Koninklijk Huis., 1863-1867; 1761; 1 omslag
  - Andere kerkgenootschappen, C.2
    - Stukken betreffende de vaststelling enz. van reglementen voor de Evangelisch-Lutherse Kerk, met lijst., 1850-1864; 1762; 1 pak
      1. Zie ook nr. 1971.
      2. Ontbreekt.
    - Stukken betreffende het Evangelisch-Luthers Seminarium te Amsterdam., 1817, 1844 - 1870; 1763; 1 pak
    - Stukken betreffende de vaststelling en wijziging van reglementen en verordeningen voor de Hersteld Evangelisch-Lutherse Kerk., 1856-1859; 1764; 1 pak
    - Stukken betreffende de financiële belangen van de Hersteld Evangelisch-Lutherse Kerk., 1835-1851, 1860; 1765; 1 dossier
    - Stukken betreffende het beheer der goederen en fondsen der voormalige Doopsgezinde Gemeente te Dordrecht en de oprichting van ene nieuwe Doopsgezinde Gemeente aldaar, met lijst., 1854-1870; 1766; 1 omslag
    - Stukken betreffende de terugvordering van de goederen der voormalige Doopsgezinde Gemeente te Maastricht en de oprichting van ene nieuwe Doopsgezinde Gemeente aldaar, met lijst., 1828-1870; 1767; 1 omslag
      Bovendien hierbij een nota van inlichtingen voor de Tweede Kamerzitting van 1875-1876 en een nota van de referendaris Van Verschuer, ongedateerd (circa 1875).
    - Stukken betreffende de subsidie uit 's Rijks kas voor de leraar der Doopsgezinde Gemeente te Medemblik, met lijsten., 1817-1864; 1768; 1 omslag
    - Stukken betreffende de subsidie uit 's Rijks kas voor de leraar der Doopsgezinde Gemeente te Middelburg, met lijst., 1815-1831; 1769; 1 omslag
    - Stukken betreffende de opheffing der Waalse Gemeente te Gouda en de toewijzing der Gasthuis- of Walenkerk aan de Rooms-Katholieke Gemeente aldaar., 1815-1817; 1770; 1 omslag
    - Stukken betreffende het rijkstraktement en de pensioenen der hoogleraren en hunne weduwen aan het seminarium der Remonstrantse Broederschap te Amsterdam, met lijst., 1816-1856; 1771; 1 omslag
    - Stukken betreffende het erkennen van geestelijke verenigingen., 1861-1863; 1772; 1 omslag
      Aanwezig zijn stukken betreffende: Hoogduitse-Evangelische Kerk.
      Nederlands-Gereformeerde Zendingsvereniging te Amsterdam.
      Zendingsvereniging: 'Predikt het Evangelie aan alle schepselen' te Ermelo.
      'Kommissie van de Hervormde gemeente ter behartiging van de Godsdienstige belangen in de Kerkelijke buitenwijken te Amsterdam.'
      Vereniging tot Hervorming van de Nederlands-Israëlitische Kerkelijke Eredienst te Amsterdam.
    - Stukken betreffende de oprichting en erkenning van, het toezicht op en de bouw en de inrichting van synagogen voor Israëlitische Afgescheiden Gemeenten., 1851-1869; 1773; 1 pak
      Aanwezig zijn stukken betreffende Afgescheiden Israëlieten te:
      Delfzijl, genaamd Teschuat Jisrael, 1857.
      Deventer, 1869.
      Gouda, 1863-1869.
      Groningen, genaamd Teschuat Jisrael, 1851-1854.
      Schoonhoven, 1863-1864.
      Steenwijk, genaamd Beth Jacob, 1853-1854.
      Vóórin elke omslag ligt een uittreksel uit de besluiten.
    - Nieuwe organisatie van Israëlitische Kerkgenootschappen., 1870 apr. 22 - okt. 15; 1773A; 1 dossier
  - Varia, C.3
    - 'Correspondentie en stukken, buiten agenda gebleven'., 1860-1869; 1774; 1 omslag
  - Bureauregisters, staten en tabellen, C.4
    - Staten van bevolking in Nederland naar de onderscheiden godsdienstige gezindheden, klad., 1810-1840 en ongedateerd; 1775; 1 pak
      Hierbij een: 'Proeve ener kerkelijke Statistiek der Nederlanden', opgemaakt in 1833 (gedrukt in 1835).
    - 'Statistiek.' Statistische tabellen, houdende aantekeningen uit de besluiten betreffende de toestand der Hervormde Gemeenten en predikanten., 1826 tot heden; 1776-1791; 16 pakken
      - Gelderland A-H, 1776
      - Gelderland I-Z, 1777
      - Noord-Brabant A-Z, 1778
      - Zeeland A-Z, 1779
      - Zuid-Holland A-H, 1780
      - Zuid-Holland I-Z, 1781
      - Noord-Holland A-H, 1782
      - Noord-Holland I-Z, 1783
      - Utrecht, 1784
      - Overijssel, 1785
      - Friesland A-L, 1786
      - Friesland M-Z, 1787
      - Groningen A-N, 1788
      - Groningen O-Z, 1789
      - Drenthe, 1790
      - Limburg en België, 1827 - 1330, 1791
      - Alfabetisch register van predikanten in Nederland. circa 1800 - circa 1900, 1791A; 1 band
    - 'Nominatieve staat der Protestantsche geestelijkheid 1820.' Register, houdende de namen der kerkelijke besturen en standplaatsen van predikanten in Nederland, met aantekeningen over 1769-1824., 1792; 1 deel
      Voorin een alfabetische klapper op de namen der predikanten.
    - Register, houdende de namen en standplaatsen van predikanten en rabbijnen in Nederland, met aantekeningen over 1774-1834., ongedateerd (circa 1824); 1793; 1 deel
      Voorin alfabetische klappers.
    - Registers, houdende de namen en standplaatsen van predikanten en rabbijnen in Nederland, met aantekeningen over 1789-1841., ongedateerd (circa 1834); 1794; 1 band
    - 'Bijzondere aantekeningen omtrent predikanten.' Statistische aantekeningen omtrent hervormde predikanten en gemeenten, alfabetisch gerangschikt naar de namen der predikanten., 1816-1817; 1795; 1 pak
    - Opgaven van het aantal zielen, gemeenten en predikanten bij de hervormden, gezonden aan de synode in verband met mutaties in de predikantsplaatsen en traktementen., 1849-1870; 1796; 1 pak
    - 'Alfabetisch register omtrent benoemingen voor ridderorden enz.' van hoogleraren, predikanten, geestelijken, rabbijnen enz.' over 1849-1889., ongedateerd; 1797; 2 exemplaren
      Het ene exemplaar is circa 1874 vervangen door een nieuw, dat vervolgd is tot 1889, terwijl in het oudste nog een besluit d.d. 1886 wordt vermeld. Tevens hierbij een lijst van aanbevelingen voor ridderorden over 1866-1881 en een lijst van Ridders der Orde van de Nederlandse Leeuw, 1853.
    - Staten van combinaties en mortificaties van predikantsplaatsen., 1807-1810; 1798; 1 omslag
    - Overzicht van de bedragen, uitgetrokken op de staatsbegrotingen ten behoeve van de Eredienst over 1799-1810 en 1813-1827, met aantekeningen omtrent ter zake dienende besluiten., ongedateerd, (1828?); 1799; 1 deel
    - Registers van de stand der geldelijke montanten voor kredietopening, tot het doen van voorbetalingen afgezonderd., 1841-1847; 1800; 1 pak
    - 'Registers der aanvragen van betaling'., 1869-1870; 1801; 2 delen in een omslag
    - Registers van verleende voorschotten op achterstallige predikantstraktementen, met los inliggende klapper over 1814-1825., ongedateerd; 1802; 1 deel
    - Registers van door het departement betaalde traktementen, toelagen, gratificaties enz., 1823-1870; 1803-1833; 30 delen
      In verschillende delen voorin lijsten van gecommitteerden voor de opbrengst der vacatuurgelden.
      - 1823 - 1824, 1803
      - 1825 - 1826, 1804
      - 1827 - 1828, 1805
      - 1829 - 1830, 1806
      - 1831 - 1832, 1807
      - 1833 - 1834, 1808
      - 1835 - 1836, 1809
      - 1837 - 1838, 1810
      - 1839 - 1840, 1811
      - 1841 - 1842, 1812
      - 1843 - 1844, 1813
      - 1845 - 1846, 1814
      - 1847 - 1848, 1815
      - eerste 9 maanden (dubbel), 1847, 1816
      - 1849 - 1850, 1817
      - 1851 - 1852, 1818
      - 1853 - 1854, 1819
      - 1855 - 1856, 1820
      - 1857 - 1858, 1821
      - 1859 - 1860 Zuid-Holland, Noord-Brabant, Gelderland, Noord-Holland, 1822
      - 1859 - 1860 Zeeland, Utrecht, Friesland, Overijssel, Groningen, Drenthe, Limburg, 1823
      - 1861 - 1862 Noord-Brabant, Gelderland, Noord- en Zuid-Holland, 1824
      - 1861 - 1862 Zeeland, Limburg, 1825
      - 1863 - 1864 Noord-Brabant, Zuid-Holland, 1826
      - 1863 - 1864 Zeeland, Limburg, 1827
      - 1865 - 1866 Noord-Brabant, Zuid-Holland, 1828
      - 1865 - 1866 Zeeland, Limburg, 1829
      - 1867 - 1868 Noord-Brabant, Zuid-Holland, 1830
      - 1867 - 1868 Zeeland, Limburg, 1831
      - 1869 - 1870 Noord-Brabant, Zuid-Holland, 1832
      - 1869 - 1870 Zeeland, Limburg, 1833
    - Uittreksels uit besluiten betreffende verhoging van predikantstraktementen., 1815 tot heden; 1834-1837; 4 pakken
      Deze inventarisnummers ontbreken.
      - Algemeen, Gelderland, Zuid- en Noord-Holland, 1834
      - Zeeland, Utrecht en Friesland, 1835
      - Overijssel, Groningen, Noord-Brabant, Drenthe en Limburg, 1836
      - Waals-hervormden, luthersen, doopsgezinden en remonstranten, 1837
    - Register van gemeenten, die verhoging van traktement voor hun predikant hebben aangevraagd, met vermelding der daarop gevallen dispositie., 1827-1841; 1838; 1 deel
    - Staten van de traktementen der predikanten, met aanwijzingen van de mutaties van 1815 tot 1867, behorende bij de staatsbegrotingen van 1862 tot 1868., 1861-1867; 1839; 1 pak
      Hierbij gedrukte staten voor 1864-1869.
    - 'Bijzondere aanteekeningen omtrent predikanten' van hun traktementen en gemeenten 1818 tot 1870., ongedateerd; 1840; 1 pak
    - Register van verleende emeraten., 1815-1856; 1840A; 1 deel
    - Staten van de pensioenen der protestantse predikanten en predikantsweduwen met desbetreffende aantekeningen., 1864-1866; 1841; 1 pak
    - Lijsten van mandaten, afgegeven voor de Hervormde Synode en de synodale commissie., 1824-1870; 1842; 1 pak
    - Lijst van de over 1860-1863 verleende schoolgelden met lijst van de plaatsen, waarvan de verzoeken om schoolgelden in 1864 zijn afgewezen., ongedateerd (1864); 1843; 1 omslag
    - Registers op de besluiten betreffende verzoeken om gratificaties, toelagen, verhoging van pensioen enz. over 1838., (circa 1859); 1844; 1 pak
    - Lijsten met aantekeningen en uittreksels uit besluiten betreffende aanvragen om subsidie voor kerkelijke gebouwen., 1814 - heden; 1845-1852; 8 pakken
      - Afgedane zaken. Gelderland, 1845
      - Afgedane zaken. Zuid-Holland, 1846
      - Afgedane zaken. Noord-Holland, Zeeland, Utrecht, 1847
      - Afgedane zaken. Noord-Brabant, Drenthe en Limburg, 1848
      - Afgedane zaken. Friesland, Overijssel, Groningen, 1849
      - Onafgedane zaken. A, 1850
      - Onafgedane zaken. B, 1851
      - Onafgedane zaken. C, 1852
    - Klapper op de besluiten betreffende aanvragen om subsidie voor kerkelijke gebouwen., 1814 - heden; 1853; 1 deel
    - Staten van verleende subsidies uit 's Rijks kas voor kerken en pastorieën., 1860-1876; 1854; 1 omslag
    - 'Statistiek.' Lijsten met aantekeningen uit de besluiten betreffende de Lutherse, Doopsgezinde en Remonstrantse Gemeenten., 1816 - (circa 1900); 1855; 1 pak
    - Aantekeningen uit besluiten betreffende intrekking of behoud van predikantsplaatsen bij de Waalse en Engelse gemeenten., 1843-1882; 1856; 1 pak
    - --, 1857-1858
      Deze inventarisnummers zijn vervallen, zijn geworden inv.nrs. 1859-1860.
      - Vervallen, 1857
      - Vervallen, 1858
    - Tabellarische overzichten betreffende het aantal en de invloed der separatisten en lijsten met aantekeningen der besluiten betreffende de christelijk afgescheidenen, later christelijk gereformeerden., 1834 - (circa 1900); 1859-1860; 2 pakken
      - Algemeen, Gelderland, Noord- en Zuid-Holland, Zeeland, 1859